臺灣苗栗地方法院行政訴訟裁定
111年度交字第46號
原      告  林飛龍  
被      告  交通部公路總局新竹區監理所

代  表  人  吳季娟  
上列當事人交通裁決事件，本院裁定如下：
    主  文
原告之訴駁回。
訴訟費用新臺幣300元由原告負擔。
    理  由
一、按原告之訴，有下列各款情形之一者，行政法院應以裁定駁
    回之。但其情形可以補正者，審判長應定期間先命補正：十
    、起訴不合程式或不備其他要件者（行政訴訟法第107條第1
    項第10款）；次按本法所稱交通裁決事件如下：一、不服道
    路交通管理處罰條例（下稱道交條例）第8條及第37條第6項
    之裁決，而提起之撤銷訴訟、確認訴訟（行政訴訟法第237
    條之1第1項第1款）。從而地方法院行政訴訟庭受理之交通
    裁決事件，係以公路主管機關依道交條例第8條、或警察機
    關依第37條第6項所為具行政處分性質之裁決為審理對象，
    倘非屬該等裁決（如舉發通知單、非屬行政處分之函文等）
    ，即不得對之提起交通裁決撤銷訴訟，亦無從命補正。
二、經查，原告於起訴狀主張不服之交通裁決日期及字號為民國
    111年5月10日竹監苗字第1110099983號，然係檢附內政部警
    政署國道公路警察局第六公路大隊竹林分隊111年4月18日國
    道警交字第ZFC225025號舉發車號000-0000號車輛行駛高速
    公路未依規定變換車道之舉發違反道路交通管理事件通知單
    ，可推知原告應係就該舉發通知單不服。惟經本院電詢該舉
    發通知單記載之應到案處所交通部公路總局新竹區監理所苗
    栗監理站，該站表示該案尚未開立裁決書等語（見本院公務
    電話紀錄表），則原告係對非屬行政處分之員警舉發通知單
    提起行政訴訟，依上所述，為起訴不備其他要件而不合法，
    且無從補正，爰依行政訴訟法第107條第1項前段第10款規定
    駁回原告之訴。
三、至受處分人如嗣後向交通部公路總局新竹區監理所苗栗監理
    站就上開交通違規事件申請開立裁決書，於收受裁決書後倘
    仍有不服，得依法於該裁決書送達後30日之不變期間內，具
    狀以原處分機關（交通部公路總局新竹區監理所）為被告，
    對該裁決於原告住所地、居所地、所在地或違規行為地之地
    方法院行政訴訟庭提起行政訴訟，併此敘明。
四、依行政訴訟法第237條之9第1項、第236條、第107條第1項第
    10款、第98條第1項本文、第237條之8第1項（本件訴訟費用
    為裁判費300元），裁定如主文。
中　　華　　民　　國　　111 　年　　5 　　月　　23　　日
　　　　　　　　　行政訴訟庭  法　官　劉奕榔
以上正本證明與原本無異。
如不服本裁定應於送達後10日內向本院提出抗告狀。
中　　華　　民　　國　　111 　年　　5 　　月　　24　　日
　　　　　　　　　　　      　書記官　郭娜羽